【裁判字號】    98,抗,87
【裁判日期】    980331
【裁判案由】    聲請假扣押
【裁判全文】
臺灣高等法院高雄分院刑事附帶民事訴訟裁定
抗  告  人
即債務人    台灣優利系統股份有限公司
法定代理人  乙○○
代  理  人  蔡玉玲律師
            陳佩貞律師
相  對  人
即債權人    財金資訊股份有限公司
法定代理人  丙○○
送達代收人  甲○○
上列抗告人因相對人聲請假扣押案件，不服臺灣高雄地方法院中
華民國97年11月12日裁定（97年度刑全字第16號），提起抗告，
本院裁定如下：
    主  文
抗告駁回。
抗告費用由抗告人負擔。
    理  由
一、抗告意旨略以：相對人於原審為假扣押之聲請，其原因之陳
    述「若相對人於訴訟進行中，就其財產為任何處分，以減低
    其資力，…有先予以保全之必要。」等詞、以假設性語氣之
    臆測推斷將來「恐有不能強制執行或甚難執行之虞」，完全
    未就抗告人為何將於訴訟進行中減低資力為釋明，且抗告人
    在相對人提起附帶民事訴訟此六年期間均正常營業，維持平
    穩之資產，依修正後民事訴訟法第526 條之規定，相對人假
    扣押之聲請自不能准許，相對人執此為假扣押之依據，於法
    不合。為此提起抗告，求為廢棄原裁定。
二、按債權人就金錢請求或得易為金錢請求之請求，欲保全強制
    執行聲請假扣押，如就請求及假扣押之原因釋明不足，而陳
    明願供擔保，或法院認為適當者，得定相當之擔保，命供擔
    保後為假扣押，民事訴訟法第522 條第1 項、第526 條第2
    項定有明文。本件相對人主張對於抗告人之12億債權，聲請
    於2700萬元範圍內予以假扣押，願供擔保以補釋明之不足，
    願提出現金或等值之合作金庫商業銀行大湖分行可轉讓定期
    存單為相對人供擔保，聲請准予假扣押，詳如聲請狀所載（
    如附件）。
三、經查，債權人聲請假扣押，就假扣押之原因，絲毫未提出能
    即時調查之證據以釋明者，固應駁回其聲請，惟假扣押之原
    因如經釋明而有不足，法院仍得命供擔保以補其釋明之不足
    ，准為假扣押，此觀民事訴訟法第526 條第1 項、第2 項規
    定自明（最高法院95年度台抗字第386 號裁判意旨參照）。
    原審認相對人固難認有相當之釋明，然其既陳明願供擔保，
    原審認已足補其釋明之不足，再者，本案相對人（即債權人
    ）對於抗告人主張之損害賠償債權有12億之多，僅就其中27
    00萬元聲請假扣押並不為過；又抗告人所述主張張哲豪亦為
    相對人亦應負連帶賠償責任之理由為實體問題，應待本案解
    決，非假扣押程序所能審酌。從而，原審裁定：「債權人以
    新臺幣900 萬元或同面額之合作金庫商業銀行大湖分行可轉
    讓定期存單為債務人供擔保後，得對於債務人之財產於新臺
    幣2700萬元之範圍內為假扣押。債務人以新臺幣2700萬元或
    將同面額之銀行無記名可轉讓定期存單為債權人供擔保後，
    得免為或撤銷假扣押。」，於法並無不合。抗告意旨，仍執
    前詞，指摘原裁定不當，為無理由，應予駁回。
據上論斷，應依民事訴訟法第495 條之1 第1 項、第449 條第1
項、第95條、第78條，裁定如主文。
中    華    民    國    98    年    3     月    31    日
                  刑事第九庭    審判長法  官  莊秋桃
                                      法  官  范惠瑩
                                      法  官  謝宏宗
以上正本證明與原本無異。
本件裁定不得再抗告。
中    華    民    國    98    年    3     月    31    日
                                      書記官  蘇恒仁


司法院資訊處製作；財團法人民間司法改革基金會備份。
